臺灣臺北地方法院民事裁定　　　　　　 99年度金簡抗字第1號
抗　告　人　廖宏立
相　對　人　張博鴻原名張聖亞.
上列當事人間請求侵權行為損害賠償事件，抗告人對於中華民國
997月13日本院99年度北金簡字第10號民事裁定提起抗告，本院
裁定如下：
    主  文
抗告駁回。
抗告費用新臺幣壹仟元由抗告人負擔。
    理  由
一、按刑事法院得依刑事訴訟法第504條第1項規定將附帶民事訴
    訟以裁定移送於該法院民事庭，以刑事部分宣告被告有罪之
    判決者為限。至刑事訴訟諭知無罪之判決，刑事法院本應依
    同法第503條第1項規定以判決駁回原告之訴，如誤以裁定移
    送於民事庭，其訴之不合法，不因移送民事庭而受影響，受
    移送之民事庭應認原告之訴為不合法，以裁定駁回之。最高
    法院66年台上字第1094號判例要旨可資參照。
二、抗告意旨略以：鈞院97年度金重訴字第18號案件，因相對人
    涉犯違反銀行法，違法募集資金，並將其帳戶作為洗錢、發
    放獲利之用，是相對人依民法第184條第1項、第2項應對抗
    告人負損害賠償之責，為此提起抗告，請求廢棄原裁定等語
    。
三、經查，本件相對人前經本院刑事庭於民國98年12月31日以本
    院97年度金重訴字第18號、98年度金重訴字第15號、98年度
    金訴字第7號刑事判決認其犯共同法人之行為負責人違反非
    銀行不得經營收受存款之規定，其犯罪所得達新臺幣1億元
    以上，處有期徒刑2年，緩刑5年等情，有該案刑事判決書存
    卷可考（見原審卷第4至68頁）。惟相對人涉犯詐欺罪部份
    ，前開刑事判決認定所有投資結果之資料，均係由訴外人黃
    名世交予訴外人黃炳鈞等人後再鍵入資料庫後，以供騰濬集
    團各級幹部及各投資人透過網路查詢，事實上是否有投資以
    及投資之金額與細節，帳務系統上並未顯示亦無從查詢，訴
    外人黃名世乃以特殊管道等理由搪塞，實際詳情未曾公開說
    明，騰濬集團亦不曾討論過個別投資之細節，而各級幹部對
    外宣稱騰濬集團獲利豐厚之狀況均係依照訴外人黃名世所編
    篡之不實投資收益，是被告無從知悉騰濬集團之投資狀況，
    難認被告與訴外人黃名世具有共同犯意之聯絡，故不另為無
    罪之諭知（見原審卷第51至52頁）。是以，抗告人提起刑事
    附帶民事訴訟時所主張之侵權行為原因事實，既不在前開刑
    事判決有罪之範圍，抗告人就此所主張受有損害者，自非相
    對人刑事犯罪所造成，依首揭規定意旨說明，抗告人所提起
    之訴即屬不合法，縱本院刑事庭誤將此裁定移送本院民事庭
    審理，仍無礙於抗告人之訴係不合法之認定。準此，原審依
    民事訴訟法第249條第1項第6款規定，裁定駁回抗告人之訴
    ，於法尚無不合。抗告意旨猶指原裁定不當，並無理由，應
    予駁回。
四、據上論結，本件抗告為無理由，依民事訴訟法第436條之1第
    3項、第495條之1第1項、第449條第1項、第95條、第78條，
    裁定如主文。
中    華    民    國    100   年    1     月     10    日
                  民事第三庭  審判長法  官  郭美杏
                                    法  官  魏式瑜
                                    法  官  孫正華
以上正本係照原本作成。
不得再抗告。
中    華    民    國    100    年    1     月    10    日
                                    書記官  林秀娥